臺灣高雄地方法院刑事判決　　　　　　　　　　　　九十一年度易字第二三五六號
　　公　訴　人　臺灣高雄地方法院檢察署檢察官
　　被　　　告　庚○○
　　　　　　　　戊○○
右列被告等因竊盜案件，經檢察官提起公訴（九十一年度偵字第四四八六號），本院
判決如左：
      主  文
庚○○共同連續攜帶兇器毀壞門扇竊盜，累犯，處有期徒刑拾月。尖型螺絲起子及美
工刀各壹把均沒收。
戊○○共同連續攜帶兇器毀壞門扇竊盜，處有期徒刑捌月。尖型螺絲起子及美工刀各
壹把均沒收。
      事  實
一、庚○○前於民國八十六年間，分別因竊盜及贓物案件，經本院判處有期徒刑二年
    六月及三月，並經本院定應執行刑二年八月確定，旋於八十六年七月二十八日送
    監執行，八十七年十月九日縮短刑期假釋出監，於八十八年十月三十一日縮刑期
    滿。詎庚○○仍不知悔改，於有期徒刑執行完畢後五年之內，竟再夥同戊○○，
    共同基於為渠等不法所有之犯意聯絡，並基於竊盜之概括犯意，由戊○○負責駕
    駛車牌號碼ＸＵ－七二九九號之紅色自小客車做為載運贓物工具，並由庚○○持
    尖型螺絲起子或美工刀各一把，連續於後述行竊時間、地點，乘各該物品所有人
    不備之際，負責下手竊取下列物品得逞：
（一）九十年十一月二十九日上午某時許，在高雄縣鳳山市○○街十號即甲○○之住
      處前，竊取甲○○所有之博美犬一隻（內鍵植入晶片號碼為０００１Ｆ５Ｆ４
      ＡＡ），價約新台幣（下同）三千元。
（二）復於九十一年一月二十五日上午六時許，攜帶庚○○所有之金屬材質，長約十
      至十五公分，前端開頭峰利而在客觀上足以對人之生命、身體、安全構成威脅
      ，且具有危險性而屬兇器之尖型螺絲起子一支，以撬開喇叭鎖、破壞木頭材質
      之大門方式，無故侵入高雄縣鳳山市○○○路二巷十一弄三號己○○住處內（
      涉犯無故侵入住宅及毀損部分未據告訴），竊取己○○所有之約克夏犬一隻（
      未植入晶片），價值約四千五百元，
（三）又於九十一年一月二十五日上午七時四十分許，在高雄市○○區○○路二０七
      巷六十號前之柱子前，見有乙○○所有之哈士奇犬一隻以狗鍊綁於柱子上，無
      人看顧，遂鬆綁狗鍊而竊取該哈奇士犬（未植入晶片），價約三萬元。
（四）另於九十一年二月十七日晚間十一時許，在高雄市○○區○○街五三號前，見
      丁○○所有之西施犬一隻，價值約三千元，關於狗籠內，且附近無人看顧，認
      有機可乘，即將狗籠連狗整個抱走而竊取。
（五）末於九十一年二月二十六日上午十時四十分許，在高雄市三民區○○○路一七
      ０巷二一號前，見有逢翊絮所有之狐狸犬一隻以狗鍊綁住，以客觀上足以對人
      之生命、身體、安全構成威脅且具有危險性而屬兇器之美工刀一支，割斷狗鍊
      而竊取該隻狐狸犬（晶片號碼為000000000Ａ），價值約二萬元。
（六）渠等於竊得上開犬隻後，旋即出售予不知情之攤販丙○○圖利或任意丟棄。嗣
      於九十一年二月二十七日下午六時許，因涉犯反毒品危害防制條例罪嫌，為警
      持搜索票前往高雄市○○街八七巷二四號五樓執行搜索時，當場查獲二隻狗，
      始循線查悉上情。
二、案經高雄市警察局三民第二分局報請高雄地方法院檢察署檢察官偵查起訴。
    理  由
一、訊據被告庚○○對於上開連續五次竊盜犯行均坦認不諱，被告戊○○固不否認有
    駕駛上開自用小客車，於被告庚○○行竊得手後，協助載運等行為，惟矢口否認
    有與被告庚○○共同竊盜犯行，並辯稱：伊只是去載庚○○，伊沒有去偷，伊也
    沒有分得任何賣狗的錢云云。經查：
（一）右揭被告庚○○於前開時地連續五次分別竊盜甲○○、己○○、乙○○、丁○○、逢翊絮等人所有之犬隻，復將部分贓物出售予丙○○等事實，業據證人即
      被害人甲○○、、己○○、乙○○、丁○○、逢翊絮於警訊中指訴綦詳，證人
      己○○、乙○○、丁○○亦於本院審理時到庭證述明確（見本院九十一年八月
      八日訊問筆錄），且證人丙○○亦證稱：「（問：庚○○是否有賣給你二隻狗
      ）答：有，是庚○○、戊○○二個人去賣的，一隻賣一千元，是同一天賣給我
      」等語，並有被害人乙○○提供之監視器相片一張及甲○○、己○○、丁○○
      出具之贓物領據三張等證物可佐，足見被告庚○○前開自白之內容與事實相符
      犯行堪以認定，應依法論科。
（二）又苟若被告戊○○自始均未參與本案竊盜犯行，則被告戊○○、庚○○理應於
    警訊、偵查及本院審理時供承互核一致，至少被告戊○○亦應於警訊、偵查及
      本院審理時時供述一致，被告戊○○雖於本院審理時，否認上揭竊盜犯行，而
      被告庚○○雖於本院審理時陳稱：是伊一人去偷狗云云，惟被告戊○○於警訊
      及偵查時業已坦承共同竊盜犯行無訛，且本院於審理期間，訊問被告戊○○為
      何在警訊時承認有偷狗一節時，被告戊○○另辯稱：係因當時伊有吸毒云云（
      見本院九十一年十一月二十日訊問筆錄），而本件之警訊過程，經公訴人指揮
      檢察事務官於九十一年四月二日勘驗警訊錄音帶後，業已詳載被告答詢語氣平
      穩，並無情緒不穩等異樣情形，足見警訊筆錄之任意性及真實性，應無疑義，
      此有偵查卷所附之勘驗筆錄可憑，足見被告戊○○警訊及偵查時，意識均甚清
      楚，其於本院審理時翻易前詞，進而否認竊盜犯行，顯難採憑。另徵諸被告庚○○於警訊及偵查中亦供述係與戊○○一同去偷狗等語，直至本院審理時，始
      改稱是自己一人偷狗云云，其與被告戊○○關於此部分之供述，前後不一，本
      院無從遽信為有利於被告戊○○事實之認定。
（三）再參諸證人乙○○、逢翊絮於警訊時均證述：彼等住家附近於被竊當時，有拍
      到一部紅色自小客車在附近繞行等語以觀，益徵被告庚○○於竊狗是時，被告
      戊○○亦均開車在旁等候，並非於被告庚○○竊盜得手後，再行告知被告戊○○，且審諸證人丙○○亦迭於警訊及本院審理時結證稱：犬隻是庚○○、戊○○二人所賣等節，已如前述，更況被告戊○○於本院審理時亦自承：「這幾件
      我都知情，但我們並沒有計劃好要去偷狗，但我知道他（指被告庚○○）去偷
      狗，而且我也知道他會打電話給我叫我去載他，我也知道這些狗是去賣給丙○○」等語（見本院九十一年十一月二十日訊問筆錄），交互對照以觀，被告二
      人苟無事先犯意之聯絡，被告戊○○又何能知悉被告庚○○於歷次竊得犬隻後
      ，均將會打電話要求協助載運，所辯不僅乖離常情至鉅，甚且與經驗法則不符
      ，適足以認定被告戊○○不僅對於被告庚○○行竊過程知悉甚詳，甚而參與竊
      盜犯行至深，則被告戊○○竊盜犯行已甚明確，不因伊事後究有無分到錢而有
      何不同，是被告戊○○之辯解應為事後卸責之詞，尚不足採信，本件事證已臻
      明確，被告戊○○犯行亦堪以認定，應依法論科。
二、被告於右揭犯罪事實一之（一）、（三）、（四）所示之竊盜犯行，核係犯刑法
    第三百二十條第一項之竊盜既遂罪；又被告於犯罪事實一之（二）所示時、地，
    ，持具有危險性而屬兇器之尖型螺絲起子一支，以撬開喇叭鎖、破壞木頭材質之
    大門方式，無故侵入被害人己○○住處內行為，該用以行竊之工具，依被告庚○○於本院審理時均自承：係為長約十到十五公分的尖型螺絲起子等語（見本院九
    十一年十一月二十日訊問筆錄），且證人即被害人己○○亦於警訊時陳稱：其喇
    叭鎖遭撬開、木頭材質之大門遭破壞等語，是而被告此部分行為，核係犯同法第
    三百二十一條第一項第三款、第二款之攜帶兇器毀壞門扇罪；另被告於犯罪事實
    一、（五）所示時、地，以客觀上足以對人之生命、身體、安全構成威脅且具有
    危險性而屬兇器之美工刀一支，割斷狗鍊而竊取該狐狸犬一隻行為，核係犯同法
    第三百二十一條第一項第三款所稱之攜帶兇器竊盜罪。被告庚○○與戊○○就上
    開竊盜犯行俱有犯意之聯絡及行為分擔，均為共犯正犯。被告二人所為五次竊盜
    犯行，時間緊接，均犯基本構成要件相同之罪名，顯係出於概括犯意而反覆為之
    ，均為連續犯，均應依刑法第五十六條之規定，從一重論以攜帶兇器毀壞門扇竊
    盜罪，並均加重其刑。公訴人雖未就被告犯罪事實一、（四）部分起訴，然此部
    分與前開起訴論罪部分既有連續犯之裁判上一罪關係，於審判不可分原則，本院
    自得併予審究，併此敘明。又被告庚○○前於八十六年間，分別因竊盜及贓物案
    件，經本院判處有期徒刑二年六月及三月，並經本院定應執行刑二年八月確定，
    旋於八十六年七月二十八日送監執行，八十七年十月九日縮短刑期假釋出監，於
    八十八年十月三十一日縮刑期滿，有本院被告院內索引卡紀錄表及台灣高等法院
    被告全國前案紀錄表附卷可稽，被告庚○○於受有期徒刑之執行完畢後五年以內
    ，再犯本件有期徒刑以上之罪，係屬累犯，應依刑法第四十七條規定加重其刑，
    並與前開連續竊盜犯行加重部分遞加之。
三、公訴人就被告二人上開犯行，具體求處被告庚○○有期徒刑三年六月，被告戊○○有期徒刑一年十月，且認為被告庚○○有犯罪習慣，聲請本院在判處被告罪刑
    之同時，依竊盜犯贓物犯保安處分條例規定，諭知被告庚○○入勞動場所強制工
    作等節，固屬卓見。然按刑法上之習慣犯，與累犯連續犯之性質有別，必須有具
    體之事實，足資證明行為人有犯罪之惡習及慣行，始有習慣犯規定之適用，並非
一有累犯或連續犯之情形，即可認為有犯罪之習慣，最高法院五十四年度台上字
    第三０四一號判決可資參照，本件被告庚○○固有如前所述該當於刑法四十七條
    累犯規定構成要件之前科事實，然被告庚○○是否有犯竊盜罪之習慣，僅憑被告
    所為成立累犯，或依前述事實欄所記載之竊盜事實均尚有未足，亦即，考量行為
    人是否確有犯罪之習慣，應從其是否平時就備妥犯罪工具以供犯罪之用、生活所
    需是否多經由犯罪而來、其為犯罪之時間間隔是否甚為密集等客觀情狀綜合加以
    判斷，方足認定，本件被告庚○○最近一次因犯竊盜罪為法院判處罪刑之裁判時
    間係八十八年十月二十九日（見卷附之台灣高等法院被告全國前案紀錄表），距
    本件之行為時間已有二年多，相隔時間實已甚遠，是而僅憑過去前科遽論以被告
    庚○○有犯罪之習慣，尚有可慮，而本院遍查全卷，復查無其他積極證據足以證
    明被告庚○○有犯罪之習慣，自難依公訴人所請對被告庚○○宣告令入勞動場所
    ，強制工作，合先敘明。另本院爰審酌被告二人正值年輕壯年，不思以合法正當
    途徑賺取所得，竟以竊盜方式貪慾圖利，造成被害人財產損害，所為理應從重量
    刑，然本院審諸被告二人犯罪動機、手段、智識程度、對被害人所生損害，及被
    告庚○○犯後坦認犯行，被告戊○○未有竊盜前科，犯後態度均稱良好等其他一
    切情狀，認公訴人求刑均稍嫌過重，爰酌情分別量處如主文所示之刑。另被告庚○○所有持以行竊之尖型螺絲起子及美工刀各一支，雖未扣案，但並無證據證明
    業已滅失，仍有沒收之必要，爰依刑法第三十八條第一項第二款規定宣告沒收。
    至本案查獲是時，另扣案之海洛英二包、注射針筒一支、塑膠杓子一支，均為與
    本案無關之物，爰不宣告沒收，併予敘明。
據上論斷，應依刑事訴訟法第二百九十九條第一項前段，刑法第二十八條、第五十六
條、第三百二十一條第一項第二款、第三款，第四十七條、第三十八條第一項第二款
，判決如主文。
本案經檢察官陳永章到庭執行職務
中       華       民      國    九十一    年    十二      月    四      日
                                  臺灣高雄地方法院刑事第六庭
                                      法  官  邱  基  峻
右正本證明與原本無異。
如不服本判決，應於判決送達後十日內，向本院提出上訴狀。
                                      書記官  顏  平  國
中    華    民    國九十一      年      十二      月      九      日
附錄本案論罪科刑法條全文：
中華民國刑法第三百二十一條：
犯竊盜罪而有左列情形之一者，處六月以上五年以下有期徒刑：
一、於夜間侵入住宅或有人居住之建築物、船艦或隱匿其內而犯之者。
二、毀越門扇、牆垣或其他安全設備而犯之者。
三、攜帶兇器而犯之者。
四、結夥三人以上而犯之者。
五、乘火災、水災或其他災害之際而犯之者。
六、在車站或埠頭而犯之者。
前項之未遂犯罰之。
